【裁判字號】    97,交抗,623
【裁判日期】    970610
【裁判案由】    聲明異議
【裁判全文】
臺灣高等法院臺中分院交通事件裁定     97年度交抗字第623號
抗  告  人  交通部公路總局台中區監理所豐原監理站
受處 分人   甲○○
上列抗告人因受處分人違反道路交通管理處罰條例案件，不服台
灣台中地方法院，中華民國97年5月12日所為裁定（97年度交聲
字第1277號），提起抗告，本院裁定如下：
    主  文
抗告駁回。
    理  由
一、本案經本院審理結果，認第一審裁定並無不當，應予維持，
    並引用第一審裁定記載之理由（如附件）。
二、抗告意旨略以：甲○○以職業聯結車駕照駕駛自用小客車酒
    駕違規，有關酒駕違規裁罰係依據道路交通管理處罰條例第
    35條第一項第一款規定之立法精神及意旨，其違規行為對道
    路交通秩序之維持及道路交通安全已生較大影響，基於一人
    一照原則，應剝奪其汽車駕駛用路權，係屬駕駛行為之限制
    ，非因駕駛車類不同而有所差異，請維持本站97年4月14日
    豐監稽違字第裁63-HD0000000號裁決等語。
三、按汽車駕駛人，駕駛汽車經測試檢定酒精濃度超過規定標準
    者，處 1萬5千元以上6萬元以下罰鍰，並當場移置保管其車
    輛及吊扣其駕駛執照1年，道路交通管理處罰條例第35條第1
    項第1款定有明文。次按修正前道路交通管理處罰條例第68
    條規定：「汽車駕駛人，因違反本條例及道路交通安全規則
    之規定，受吊扣或吊銷駕駛執照處分時，吊扣或吊銷其持有
    各級車類之駕駛執照。」惟上開道路交通管理處罰條例第68
    條業於94年12月14日修正，並自95年3月1日施行，修正後道
    路交通管理處罰條例第68條規定：「汽車駕駛人，因違反本
    條例及道路交通安全規則之規定，受吊銷駕駛執照處分時，
    吊銷其持有各級車類之駕駛執照。」且其立法理由略以：「
    原條文將違法或違規駕駛人所持有各級車類之駕駛執照一併
    吊扣或吊銷，失之過酷，影響人民工作及生活甚鉅，爰修正
    之」等語，故現行條文，係將道路交通管理處罰條例第68條
    原有條文中之「吊扣或」3字刪除，有立法院交通委員會94
    年10月5日台立交字第0942400153號函附道路交通管理處罰
    條例第68條審查報告 (登在立法院公報第94卷第70期第135
    至138頁)可稽。參照現行條文上開立法理由及立法經過可知
    ，依上開規定受吊銷駕照處分者，仍維持吊銷其持有各級車
    類之駕駛執照，至受吊扣駕照處分者，則僅吊扣其違法或違
    規當時所駕駛車輛之駕駛執照，不再吊扣其持有各級車類之
    駕駛執照。
四、本件受處分人違規行為係發生於97年3月29日，其應適用修
    正後之道路交通管理處罰條例第68條規定。又受處分人為本
    件違規行為時，係駕駛自用小客車，此有舉發違反道路交通
    管理事件通知單附卷可憑（原審卷第4頁），揆諸前開說明
    ，其依法所受之處分應為限制其駕駛自用小客車之權利，即
    應吊扣其自用小客車駕駛執照，自不能越級限制其駕駛職業
    聯結車之權利。至於公路機關因汽車駕駛人取得高一級車類
    之駕駛資格者，應換發駕駛執照，並准其駕駛較低級車類之
    車輛，而已領有聯結車駕駛執照者，得駕駛大客車、大貨車
    、代用大客車、大客貨兩用車、曳引車、小型車、輕型機器
    腳踏車。自96年2月1日起以領有大貨車駕駛執照2年以上之
    經歷申請考驗取得聯結車駕駛執照者，不得駕駛大客車、代
    用大客車、大客貨兩用車的規定，於現行實務上基於1人1
    照原則僅逐級核給汽車駕駛執照1張，致持有職業聯結車駕
    駛執照者，因駕駛自用小客車違規，而須吊扣自用小客車駕
    駛執照時，產生技術層面之困難，惟行政機關本應時時因應
    法令之變更，而精進其行政執行成效，斷不得因技術層面之
    困難，即置立法修正通過之條文不予遵守適用，甚或逾越比
    例原則，逕吊扣其持有各級車類之駕駛執照，侵害受處分人
    之工作權，是此執行技術層面之問題，尚難據為指摘原處分
    不當之理由。是原裁定並無違誤，抗告人之抗告並無理由，
    應予駁回。
五、據上論結，應依道路交通案件處理辦法第26條，刑事訴訟法
    第412條，裁定如主文。
中    華    民    國    97    年    6     月    10    日
            交通法庭    審判長法  官  李  璋  鵬
                              法  官  胡  忠  文
                              法  官  蕭  錦  鍾
上列正本證明與原本無異。
不得再抗告。
                              書記官  蕭  訓  慧
中    華    民    國    97    年    6     月    12    日


司法院資訊處製作；財團法人民間司法改革基金會備份。
